【裁判字號】    96,訴,619
【裁判日期】    970422
【裁判案由】    違反著作權法
【裁判全文】
臺灣高雄地方法院刑事判決               96年度訴字第619號
公  訴  人  臺灣高雄地方法院檢察署檢察官
被      告  甲○○
選任辯護人  許銘春律師
            張文雪律師
上列被告因違反著作權法案件，經檢察官提起公訴（95年度偵字
第7527號），本院判決如下：
    主  文
甲○○連續犯著作權法第九十一條之一第三項前段之散布侵害著
作財產權之光碟罪，處有期徒刑拾月，減為有期徒刑伍月，如易
科罰金，以銀元佰元即新臺幣玖佰元折算壹日。扣案之「逃亡
者」盜版影音光碟壹套（共貳片），沒收之。
    事  實
一、甲○○明知日劇「逃亡者」（亦譯為「全面通緝」）之影音
    光碟，係日本TBS 放送株式會社（下稱TBS 會社）享有著作
    權之視聽著作，而授權極光數位影音股份有限公司（下稱極
    光公司）發行前開影片之DVD 、VCD 光碟，嗣極光公司基本
    國際股份有限公司並授權基本國際股份有限公司（下稱基本
    公司）發行DVD 、VCD 光碟，均在臺灣地區享有專屬授權之
    視聽著作之著作財產權，非經上揭公司之同意或授權，不得
    擅自重製或散布其著作，復明知其於民國94年7 月間，以每
    套新臺幣（下同）180 元之價格，向真實姓名年籍不詳自稱
    「廖本元」、綽號「大目仔」之成年男子購買之日劇「逃亡
    者」影音光碟2 套（每套內含有2 片影音光碟，起訴書誤載
    為「3 套」，應予更正），係由不詳之成年人未經上開著作
    財產權人授權或同意，而擅自重製著作權人所享有著作財產
    權之物，竟基於散布侵害著作財產權之重製光碟之概括犯意
    ，連續於94年8 月1 日上午11時52分許、同年8 月11日上午
    11時52分許，利用其位於高雄縣路竹鄉○○路4 號之工作地
    點「萬事通出租店」中電腦數據機上網連線至「雅虎奇摩拍
    賣」網站上，以帳號為「onlinexdvd」刊登販賣所持有之上
    開盜版影音光碟之訊息，以每套299 元之價格，價格販賣予
    不特定人牟利，且留下其電子郵件信箱onlinexdvd@yahoo.
    com.tw、楊凱傑申辦而供其使用0000000000、0000000000號
    之行動電話號碼及歐財宏（業經檢察官另為不起訴處分確定
    ）所開設之臺灣土地銀行路竹分行帳號為000000000000號帳
    戶，供購買人聯絡及支付貨款使用，俟確定匯款無訛後，再
    郵寄上開盜版影音光碟與購買者。嗣經基本公司人員乙○○
    於94年8 月8 日下午某時上網查悉，於同日晚上7 時39分許
    佯裝買家上網，並以299 元之價格下標購買上開盜版影音光
    碟1 套，而於同年8 月9 日下午4 時2 分許，轉帳997 元（
    除購買上開「逃亡者」之盜版影音光碟1 套外，另購買2 套
    影音光碟，售價299 元×3 ＋運費100 元）至歐財宏之前開
    土地銀行路竹分行帳戶，甲○○於收悉款項後，即以陳俊霖
    （業經檢察官為不起訴處分確定）之名義郵寄上開光碟與乙○○，乙○○於同年8 月14日收受甲○○所寄送之物品後乃
    報警處理，為警循線查獲，並扣得上揭盜版影音光碟1 套2
    片。
二、案經基本國際公司訴由高雄縣政府警察局湖內分局報請臺灣
    高雄地方法院檢察署檢察官偵查起訴。
    理  由
一、證據能力部分：
(一)、按被告以外之人於審判外之陳述，雖不符刑事訴訟法第159
    條之1 至第159 條之4 之規定，而經當事人於審判程序同意
    作為證據，法院審酌該言詞陳述或書面陳述作成時之情況，
    認為適當者，亦得為證據，刑事訴訟法第159 條之5 第1 項
    定有明文。本件檢察官、被告及其辯護人於本院審判程序時
    ，除證人乙○○於95年3 月31日、同年6 月23日檢察事務官
    調查中所為之供述及同年9 月20日偵查中向檢察官所為之供
    述，被告及其辯護人爭執為傳聞證據外，就本判決所引用其
    他審判外之言詞或書面陳述，均明示同意有證據能力，本院
    認該具有傳聞證據性質之證據，其取得過程並無瑕疵，且與
    待證事實具有關聯性，證明力非明顯過低，以之作為證據係
    屬適當，認俱得為證據。
(二)、次按證人、鑑定人依法應具結而未具結者，其證言或鑑定意
    見，不得作為證據，刑事訴訟法第158 條之3 定有明文。是
    證人除有同法第186 第1 項規定不得令具結之情形外，均應
    令具結，否則其證言即不具證據能力，不得採為判決基礎（
    最高法院94年臺上字第6578號判例參照）。本件證人乙○○
    於95年9 月20日偵查中，檢察官以告訴代理人身分加以訊問
    ，本質上屬於證人，自應依法具結，檢察官未命告訴代理人
    於供前、供後具結，復亦查無有何依法不得令其具結之情形
    ，揆諸前揭說明，證人乙○○於95年9 月20日偵查中未經具
    結所為之陳述，依法自不得作為證據。
(三)、至被告及辯護人爭執公訴人所提出證人乙○○於95年3 月31
    日、同年6 月23日偵查中在檢察事務官前所為陳述之證據能
    力。本院審酌證人乙○○經到庭作證結果，所述與上開偵查
    中在檢察事務官前所為之陳述尚無明顯不符，故無引用其於
    檢察事務官調查時所為陳述之必要，爰依刑事訴訟第159 條
    第1 項規定，認證人乙○○上開偵查中在檢察事務官前所為
    之陳述，無證據能力。
二、訊據被告甲○○對於其所販賣之系爭日劇「逃亡者」之光碟
    確屬盜版光碟，及於上開時、地，在網路上刊登販賣上開光
    碟廣告，乙○○因而向其購買上開盜版光碟1 套之事實固坦
    承不諱，惟否認有何散布侵害著作財產權之盜版影音光碟犯
    行，辯稱：我認為上開光碟是正版光碟，在網路上販售之系
    爭光碟，是以正版的價格購入，購入的金額是180 元或200
    元，再以合理的價格賣出，當初購入時，是整批以8,690 元
    的價格購入，其中除系爭光碟2 套外，並有其他節目之光碟
    ，因所任職之公司有與廠商訂合約，而在網路上販售的價格
    ，比市面的價格還低，怕廠商發現，才用他人名義郵寄販賣
    之光碟，主觀上並無販賣盜版光碟之犯意等語。
三、經查：
(一)、被告於上開時、地，在「雅虎奇摩拍賣」網站上，以帳號為
    「onlinexdvd」刊登販賣所持有之日劇「逃亡者」影音光碟
    每套299 元之訊息，乙○○上網查悉後，乃以299 元之價格
    標得上開影音光碟並轉帳至被告指定之帳戶後，旋於同年8
    月14日收受被告寄送之上開影音光碟1 套等情，業據被告所
    自承無訛，核與證人乙○○於本院審理時具結證述之情節大
    致相符，並有奇摩拍賣成功網頁資料4 紙、上海商業儲銀行
    存簿匯款記錄影本、臺灣土地銀行路竹分行94年9 月21日路
    存字第0940000245號函檢附歐財宏上開帳號之開戶資料暨往
    來歷史交易明細表、雅虎奇摩拍賣網站帳號onlinexdvd使用
    者資料帳號暨IP連線紀錄各1 份、上開光碟包裹暨外觀照片
    3 幀、「雅虎奇摩拍賣」拍賣畫面2 紙在卷可稽（見警卷第
    46 至52 頁、第58至59頁、第61至64頁，偵2 卷第10至18頁
    ，本院第152 、153 頁），此外，復有上開影音光碟1 套扣
    案可佐。而上開影音光碟係被告自1 名自稱「廖本元」、綽
    號「大目仔」之成年男子所購入一節，亦據被告供陳在卷，
    且有「廖本元」名片、支票存根聯、支票簽收單影本各1 紙
    附卷可佐（見偵2 六第48、49頁）。上揭事實，均堪認定。
(二)、又前開日劇「逃亡者」影音光碟，係日本TBS 會社享有著作
    權之視聽著作，依著作權法第4 條第2 款及世界貿易組織（
    WTO） 「與貿易有智慧財產權協定」TRIPS 之約定，均屬受
    我國著作權法保護之著作物。TBS 會社並授權極光公司發行
    前開影片之DVD 、VCD 光碟，嗣極光公司再授權告訴人基本
    公司發行DVD 、VCD 光碟，均在臺灣地區享有專屬授權之視
    聽著作之著作財產權，此有東京放送系統公司授權合約書、
    認證文件影本、翻譯本、極光公司獨家總代理合約書、基本
    公司營利事業登記證、日劇「逃亡者」錄影節目審查合格證
    明書影本各1 份附卷可佐（見警卷第21至43頁）。是上開日
    劇「逃亡者」之視聽著作，應受我國著作權法之保護。扣案
    之「逃亡者」影音光碟1 套，經本院當庭勘驗結果，扣案之
    影音光碟1 套2 片，其外包裝上印有「逃亡者」、「HDVD」
    字樣，無新聞局字號，條碼為「20」開頭，內含之光碟片正
    面為淡咖啡色，印有「逃亡者」之中文字樣，但並未印有發
    行人及新聞局字號，且光碟上亦無來源識別碼等情，有本院
    97年4 月8 日審判筆錄可參。而正版之光碟，外包裝係黑色
    ，包裝上印有「全面通緝」、「DVD 」之字樣，包裝背面印
    有「全面通緝」、「制作著作：TBS 」、新聞局字號、發行
    人、總代理等字樣，條碼為「47」開頭，內含之光碟片正面
    為黑色，印有「全面通緝」字樣及新聞局字號、發行人、總
    代理等字樣，有告訴人提出之正版光碟照片及外包裝影本1
    紙在卷可佐（見警卷第44頁，偵2 卷第81、82頁）甚明。自
    扣案之影音光碟觀之，顯與正版之光碟不符，而屬盜版光碟
    ，堪認被告所販賣之「逃亡者」影音光碟，應係未經上開著
    作財產權人之同意或授權所非法重製之影音光碟。
(三)、被告辯稱：不知上開光碟係盜版光碟，主觀上並無販賣盜版
    光碟之犯意等語。但查：
  1.扣案之盜版光碟之外包裝與正版光碟之外包裝顯然不同，又
    自扣案之盜版光碟之外包裝及內含之光碟片觀之，均未記載
    任何授權公司或著作權人，業如前述。而被告任職於高雄縣
    路竹鄉○○路4 號之萬事通錄影帶店一節，復據被告自承在
    卷，較諸一般人而言，其對於光碟片是否為正版理應更有辨
    識之能力，況扣案之光碟顯與正版光碟不同，而為盜版光碟
    ，被告豈有諉為不知之理？其辯稱不知扣案之光碟係盜版光
    碟一節，已難令人採信。又光碟片上之來源識別碼，其目的
    係在於辨別、追查光碟片來源所在，而盜版光碟業者為避免
    警調機關之查緝，往往將光碟上之來源識別碼磨除，從而，
    光碟片有無該來源識別碼亦不失為判斷是否為係屬正版光碟
    之依據，且為政府近年來大力宣傳之辨別合法光碟方式，而
    為一般大眾所知悉，被告於行為當時業已成年，且在錄影帶
    店任職，其日常工作常與光碟片接觸，豈有不知之理？其辯
    謂：不知來源識別碼之作用為何一節，要屬不可信。
  2.再者，被告在網路上刊登販賣上開影音光碟訊息，其所留下
    之聯絡電話0000000000、0000000000號行動電話號碼、及供
    購買人匯款用之上開臺灣土地銀行路竹分行之帳戶，分別係
    由楊凱傑、歐財宏申設，而供被告使用之事實，業據被告自
    承，核與證人楊凱傑、毆財宏證述之情節相符，復有上開行
    動電話之通聯調閱查詢單2 份、上開臺灣土地銀行路竹分行
    開戶及往來歷史交易明細表1 份在卷足稽（見警卷第61至71
    頁）。而被告復以陳俊霖名義郵局上開盜版影音光碟與證人
    乙○○之事實，亦有上開光碟之掛號包裹照片3 幀附卷可佐
    （見警卷第50、51頁）。上揭事實，均堪認定。而被告既認
    其所販賣之光碟係合法之正版光碟者，大可以其使用其本人
    之帳戶、名義販售之，何須大費周章，自始均以他人名義申
    辦之行動電話、帳戶供作交易使用，甚至以他人之名義郵寄
    光碟與買家？其所為在在均與常情不合，益徵被告應係為隱
    匿、躲避警調機關之追緝，始以他人名義申辦行動電話、帳
    戶供作販賣光碟所用之物，足認被告主觀上應知悉其所販賣
    之光碟係盜版光碟甚明。
  3.被告另辯稱：伊係因土地銀行網路轉帳毋需手續費，始向歐
    財宏借用上開帳戶等語。惟查，證人歐財宏於警詢時證稱：
    被告告訴我向我借用帳戶，是要分散投資股票風險等語（見
    警卷第12頁），即與被告上開所辯互不一致，已難認被告上
    開所辯為真。而被告復自承：自己本身也有土地銀行之帳戶
    等語，則被告本身既亦有土地銀行之帳戶，大可使用其本人
    名義之帳戶，竟捨此不為，反向他人借用帳戶供交易使用，
    所為顯與常情有悖，所辯實不足採。至於其辯以：自己的帳
    戶是借給父親使用，為避免混亂，才會借他人的使用一節，
    然其亦陳稱：我父親自己也有帳戶、票據在使用等語，益徵
    其所辯，純屬事後卸責之詞，亦不足採。
(四)、被告復辯謂：上開光碟係向1 名自稱「廖本元」、綽號「大
    目仔」之成年男子，以正版價格180 元或200 元之價格購入
    上開光碟係正版光碟等語，並提出「廖本元」名片、支票存
    根聯、收據影本各1 紙以資佐證。然查：
  1.被告自承係以180 、200 元之價格購入上開影音光碟等語，
    其所稱之價格，顯然低於一般正版影音光碟之市價甚多，其
    所辯係以正版價格購入一節，要不可採，益徵其主觀上明知
    所販賣之影音光碟係為盜版光碟甚明。又上開名片所載0000
    000000號行動電話之申請人，係由證人戊○○於92年7 月31
    日申辦使用迄今，有行動電話基本資料查詢單1 紙在卷足憑
    （見本院卷第37頁）。而證人戊○○到庭證稱：申辦該電話
    就沒有使用過該手機，當初是我小叔的女兒廖安親班要使用
    ，才會去申請，不認識廖本元，親戚中沒有人綽叫大目仔，
    我沒有做光碟買賣生意等語（見本院卷第99至101 頁），則
    與被告供陳：賣我光碟之人係男性，但在庭之戊○○並非賣
    我光碟之人一節互核一致，並有本院公務電話記錄表1 紙附
    卷可佐（見本院卷第51頁）。是上開行動電話之申請人戊○○、使用人己○○均非被告所指販賣扣案盜版光碟之男子廖
    本元，洵堪認定。
  2.至於被告所提出支票號碼PC0000000 號、票面金額8,690 元
    、發票人為任洪素月、付款人為華南商業銀行路竹分行之支
    票存根聯部分，經本院先向華南商業銀行路竹分行、臺灣新
    光商業銀行七賢分行函查結果，該支票係由丙○○所提示，
    有華南商業銀行路竹分行96年6 月5 日華路存字第09600040
    號、臺灣新光商業銀行七賢分行96年7 月5 日新光銀七賢字
    第960030號函檢附丙○○帳戶查詢資料各1 份在卷為佐（見
    本院卷第54頁、第62、63頁）；而上開支票係由波音視聽事
    業有限公司員工丁○○交付丙○○，以支付波音公司之貨款
    等情，復據證人丙○○於本院審理時到庭證述明確，並有帳
    冊資料影本在卷足稽（見本院卷第93頁）。辯護人復聲請向
    丁○○函詢有關上開支票之來源一節，經本院依辯護人陳報
    丁○○之地址（3 處送達地址）發函詢問結果，均遭退回，
    另由書記官撥打丁○○使用之0000000000號行動電話結果，
    其行動電話亦處停用狀態，有本院公務電話記錄1 紙、本院
    96 年12 月21日函暨信封附卷可參（見本院卷第109 至114
    頁），已無從查知上開支票之來源為何。再者，藉由追查上
    開支票來源之結果，固可資證明被告確有交付上開支票與該
    名自稱「廖本元」、綽號「大目仔」之男子。然上開扣案之
    光碟確係未經著作財權人同意或授權下非法重製之盜版影音
    光碟，業如前述。是縱認被告確有交付上開支票與綽號「大
    目仔」之男子，亦僅足認被告所販賣之光碟來源確係該名男
    子，仍無解於被告在販賣上開影音光碟時，其主觀上確有販
    賣盜版光碟之犯意。
  3.另辯護人聲請調查丁○○使用之0000000000號行動電話申請
    人及向丁○○可能送達之地址再行函查，以資查明出售光碟
    與被告之人究為何人一節，然本件被告犯行至臻明確，被告
    販賣光碟之來源究為何人，無解於本件被告犯行之成立，已
    如前述，是上開證據調查之聲請與本案待證事實並無重要關
    係，且本院業已就辯護人所提出之各項證據詳盡調查，亦認
    無再調查之必要，是本院認人上開調查證據之聲請為不必要
    ，應予駁回，附此敘明。
(五)、綜上所述，本件事證明確，被告犯行，堪予認定，依法應予
    論罪科刑。
四、按被告行為後，94年1 月7 日修正，同年2 月2 日公布之刑
    法，已於95年7 月1 日施行。而修正後刑法第2 條第1 項規
    定：「行為後法律有變更者，適用行為時之法律。但行為後
    之法律有利於行為人者，適用最有利於行為人之法律。」係
    規範行為後法律變更所生新舊法律比較適用之準據法，於新
    法施行後，應適用修正後刑法第2 條第1 項之規定，為「從
    舊從輕」之比較。而本次法律變更，比較時應就罪刑有關之
    共犯、未遂犯、想像競合犯、牽連犯、連續犯、結合犯，以
    及累犯加重、自首減暨其他法定加減原因（如身分加減）與
    加減例等一切情形，綜其全部罪刑之結果而為比較；且就比
    較之結果，須為整體之適用，不能割裂分別適用各該有利於
    行為人之法律，此即法變更之比較適用所應遵守之「罪刑綜
    合比較原則」及「擇用整體性原則」（最高法院24年上字第
    2634號、27年上字第2615號判例，及95年度第8 次刑事庭會
    議決議參照）。茲就本案應適用之法律比較如后：
(一)、修正後刑法業已刪除第56條連續犯之規定，是於新法修正施
    行後，行為人之數犯罪行為，即須分論併罰。此刪除雖非犯
    罪構成要件之變更，但顯已影響行為人刑罰之法律效果，自
    屬法律有變更。比較新、舊法結果，適用被告行為時之法律
    即修正前刑法第56條連續犯之規定，較有利於被告。
(二)、又修正前刑法第68條規定：「拘役或罰金加減者，僅加減其
    最高度。」，此次刑法修正，將罰金最低金額修正為新臺幣
    1 千元，當不致因加減其最低度，而產生不滿1 元之零數，
    允宜與有期徒刑相同，許其最高度及最低度同加減之，故併
    入修正後刑法第67條，而規定為：「有期徒刑或罰金加減者
    ，其最高度及最低度同加減之。」，被告既因修正前刑法第
    56條連續犯之規定而加重其刑，因修正前刑法第68條規定罰
    金最低度不予加重、減輕，較諸修正後刑法第67條規定最低
    度亦予加重、減輕之規定，修正前之規定顯較有利於被告。
(三)、綜上法律修正前、後之比較，揆諸前揭最高法院決議及刑法
    第2 條第1 項所定之「從舊從輕」原則，適用修正前之法律
    ，對被告較為有利，自應適用修正前之刑法相關規定。
五、核被告於94年8 月1 日在網路上刊登販賣日劇「逃亡者」之
    盜版光碟，進而販售與乙○○所為，係犯著作權法第91 條
    之1 第3 項、第2 項之明知係侵害著作財產權之光碟重製物
    而散布罪；復於同年8 月11日在網路上刊登販賣上開盜版光
    碟所為，係犯著作權法第91條之1 第3 項、第2 項之明知係
    侵害著作財產權之光碟重製物，意圖散布而公開陳列罪。被
    告意圖散布（即販賣行為）而持有、公開陳列進而散布，其
    持有、公開陳列均為散布之高度行為所吸收，其意圖散布而
    持有進而公開陳列，持有為公開陳列之高度行為所吸收，均
    不另論罪。檢察官起訴認被告於網路上刊登廣告之公開陳列
    行為，係其販賣盜版光碟之原因行為，為牽連犯之裁判上一
    罪關係，容有誤會。另檢察官起訴記載被告向綽號「大目仔
    」之成年男子購入日劇「逃亡者」之盜版光碟3 套一節，惟
    被告於偵查中業已明確供陳購入2 套，此部分應係誤載，應
    予更正，附此敘明。被告先後2 次犯行，時間緊接，顯係基
    於一個概括之販賣盜碟光碟之犯意下，反覆為之，方法亦相
    同，為連續犯，應依修正前刑法56條規定，論以明知係侵害
    著作財產權之光碟重製物而散布罪，並加重其刑。爰審酌被
    告漠視著作權人對著作所投入之心力財力，未尊重著作財產
    權人之合法利益，為圖私利，散布侵害他人著作財產權之盜
    版重製光碟，違反國際上普遍強調保護智慧財產權，以期發
    登人類精神創作之潮流，行為惡害非輕，且犯後亦未坦承犯
    行，實有不該，惟念其無犯罪科科，有臺灣高等法院被告前
    案紀錄表1 份在卷可佐，素行尚佳，所圖利益微小，情節非
    重，所生危害尚非鉅大等一切情狀，量處如主文所示之刑。
    扣案之「逃亡者」盜版影音光碟1 套2 片，雖已交付證人乙○○，而非屬被告所有，然係被告犯著作權法第91條之1 第
    3 項、第2 項之罪所用之物，業已認定如上，不問屬於犯人
    與否，仍應依著作權法第98條第但書規定宣告沒收。
六、又本件被告犯罪時間在96年4 月24日日之前，合於中華民國
    96年罪犯減刑條例之規定，亦無限制減刑之除外情形，爰依
    該條例第2 條第1 項第3 款之規定，減其宣告刑期二分之一
    。又被告行為後，刑法關於易科罰金之折算標準規定業經修
    正，依修正前刑法第41條第1 項前段規定：「犯最重本刑為
    5 年以下有期徒刑以下之刑之罪，而受6 個月以下有期徒刑
    或拘役之宣告，因身體、教育、職業、家庭之關係或其他正
    當事由，執行顯有困難者，得以1 元以上3 元以下折算1日
    ，易科罰金。」，再被告行為時之易科罰金折算標準，修正
    前罰金罰鍰提高標準條例第2 條前段（現已刪除）規定，就
    其原定數額提高為100 倍折算1 日，則被告行為時之易科罰
    金折算標準，應以銀元300 元折算1 日，經折算為新臺幣後
    ，應以新臺幣900 元折算為1 日；惟修正後刑法第41條第1
    項前段則規定：「犯最重本刑為5 年以下有期徒刑以下之刑
    之罪，而受六個月以下有期徒刑或拘役之宣告者，得以新臺
    幣1,000 元、2,000 元或3,000 元折算1 日，易科罰金。」
    比較修正前後之易科罰金折算標準，以修正前之規定於被告
    為有利。是本件減刑後關於易科罰金之折算標準，應適用修
    正前刑法第41條第1 項前段之規定，並參酌被告教育程度為
    國中畢業、家庭經濟狀況小康等情形，諭知如主文所示之易
    科罰金折算標準。
七、起訴意旨另以：被告基於意圖散布上開未經同意擅自重製視
    聽著作於光碟之犯意，自94年7 月中旬某日、時起，使用其
    位於高雄縣路竹鄉○○路4 號之工作地點「萬事通出租店」
    中電腦數據機上網連線至雅虎奇摩網站內拍賣網站，以帳號
    為「onlinexdvd」刊登販賣廣告並留下0000000000、000000
    0000電話號碼供聯絡之用，而以每套盜版光碟片299 元之價
    格，出售散佈予不特定之顧客，以資牟利，因而認被告涉犯
    散布侵害著作財產權之光碟罪。惟被告係連續於94年8 月1
    日上午11時52分許、同年8 月11日上午11時52分許，利用其
    位於高雄縣路竹鄉○○路4 號之工作地點「萬事通出租店」
    中電腦數據機上網連線至「雅虎奇摩拍賣」網站上，以帳號
    為「onlinexdvd」刊登販賣所持有之上開盜版影音光碟之訊
    息，以每套299 元之價格，價格販賣予不特定人牟利之犯行
    ，已經本院認定如前，則自94年7 月中旬至同年7 月31日止
    ，尚無證據證明被告有何上開散布侵害著作財產權之光碟犯
    行，起訴意旨認此部分與上開論罪科刑部分有裁判上之一罪
    關係，自為判決效力所及，爰不另為無罪之諭知。
據上論斷，應依刑事訴訟法第299 條第1 項前段，著作權法第91
條之1 第3 項、第2 項、第98條但書，刑法第2 條第1 項前段、
第11條，修正前刑法第56條、第41條第1 項前段，修正前罰金罰
鍰提高標準條例第2 條，中華民國96年罪犯減刑條第2 條第1 項
第3 款、第7 條、第9 條，判決如主文。
本案經檢察官吳美齡到庭執行職務。
中    華    民    國    97    年    4     月    22    日
                  刑事第五庭  審判長法  官  黃建榮
                                    法  官  蘇揚旭
                                    法  官  李殷君
以上正本證明與原本無異。
如不服本判決應於收受本判決後10日內向本院提出上訴書狀，並
應敘述具體理由，如未敘述上訴理由者，應於上訴期間屆滿後20
日內補提理由書狀於本院（均須按他造當事人之人數附繕本）「
切勿逕送上級法院」。
中    華    民    國    97    年    4     月    23    日
                                    書記官  陳昱良
附錄本案論罪科刑法條全文：
著作權法第91條之1擅 自以移轉所有權之方法散布著作原件或其
重製物而侵害他人之著作財產權者，處3 年以下有期徒刑、拘役
，或科或併科新臺幣五十萬元以下罰金。
明知係侵害著作財產權之重製物而散布或意圖散布而公開陳列或
持有者，處3 年以下有期徒刑，得併科新臺幣7 萬元以上75萬元
以下罰金。
犯前項之罪，其重製物為光碟者，處6 月以上3 年以下有期徒刑
，得併科新臺幣20萬元以上2 百萬元以下罰金。但違反第87條第
4 款規定輸入之光碟，不在此限。
犯前二項之罪，經供出其物品來源，因而破獲者，得減輕其刑。


司法院資訊處製作；財團法人民間司法改革基金會備份。
